【裁判字號】    97,簡上,908
【裁判日期】    971024
【裁判案由】    詐欺
【裁判全文】
臺灣板橋地方法院刑事判決             97年度簡上字第908號
上  訴  人
即  被  告  甲○○
選任辯護人  陳宏模律師
上列上訴人即被告因詐欺案件，不服本院民國九十七年五月三十
日九十七年度簡字第一六五一號第一審簡易判決（聲請簡易判決
刑案號：九十七年度偵字第一九五六號，暨移送併辦：台灣板橋
地方法院檢察署九十七年度偵字第六六六八號、臺灣臺中地方法
院檢察署九十七年度偵字第九二二○號），提起上訴，本院管轄
之第二審合議庭判決如下：
    主  文
上訴駁回。
    事實及理由
一、本案經本院審理結果，認第一審以被告即上訴人甲○○所為
    係犯刑法第三十條第一項、第三百三十九條第一項之罪，判
    處有期徒刑四月，如易科罰金，以新臺幣一千元折算一日，
    其認事用法均無違誤，量刑亦屬適當，應予維持，並引用如
    附件第一審判決書所記載之事實、證據及理由。
二、上訴人上訴意旨對於被訴事實為有罪之陳述，僅稱：希望法
    院從輕量刑，讓伊有自新的機會，可以諭知緩刑，因伊有僵
    直性脊椎炎，需要復健，且領有輕度的殘障手冊，希望能夠
    在外繼續工作云云。惟查，本件原審已審酌被告提供上揭金
    融機構帳戶供他人詐欺取財，助長詐騙財產犯罪之風氣，且
    因被告等提供個人帳戶，致使執法人員難以追查該詐騙集團
    成員之真實身分，增加被害人尋求救濟之困難，並擾亂金融
    交易往來秩序，危害社會正常交易安全，兼衡被害人等損失
    金額、被告犯罪之手段及犯罪後否認犯行之態度等一切情狀
    ，予以論罪科刑，其認事用法既無違誤，量刑亦無不當。至
    是否宣告緩刑，應就被告有無再犯之虞，及能否由於刑罰之
    宣告而策其自新等，加以審酌，與被告之患病與否、犯罪情
    節是否可原，並無關係（最高法院二十九年上字第二六號、
    四十九年臺上字第二八一號判例意旨參照），被告提供帳戶
    供他人詐欺取財，助長詐騙財產犯罪之風氣，增加查緝困難
    ，對社會危害嚴重，且未與被害人等達成和解，尚難僅依其
    於上訴程序改稱認罪，即認無立即施以刑罰之必要。上訴人
    提起上訴認為原審量刑過重且請求為緩刑之宣告，並無可採
    ，是上訴人之上訴即為無理由，應駁回其上訴。
據上論斷，應依刑事訴訟法第455條之1第1項、第3項、第368條
、第373條，判決如主文。
本案經檢察官陳姿雯到庭執行職務。
中    華    民    國    97    年    10    月    24    日
                  刑事第三庭 審判長 法  官  王屏夏
                                    法  官  吳幸娥
                                    法  官  王偉光
以上正本證明與原本無異。
本件不得上訴。
                                    書記官  陳宥伶
中    華    民    國    97    年    10    月    24    日
附錄本案論罪科刑法條全文：
中華民國刑法第三百三十九條第一項：
意圖為自己或第三人不法之所有，以詐術使人將本人或第三人之
物交付者，處五年以下有期徒刑、拘役或科或併科一千元以下罰
金。


司法院資訊處製作；財團法人民間司法改革基金會備份。
